臺灣花蓮地方法院民事裁定
111年度亡字第11號
聲  請  人  甲○○  

上列當事人死亡宣告事件，本院裁定如下：
    主  文
宣告乙○○（男，民國00年0月00日生，身分證統一編號：Z000000
000號，失蹤前最後住所：花蓮縣○○鄉○○村00鄰○○000號）於110
年11月11日下午12時死亡。
程序費用新臺幣1000元由乙○○遺產負擔。
    事實及理由
一、聲請意旨略以：聲請人為相對人即失蹤人乙○○之女，失蹤人
    於民國000年00月00日於花蓮溪出海口捕撈鰻苗，遭海浪拍
    打落海失蹤後，迄今已逾1年，仍行方不明。為此，爰依民
    法第8條、家事事件法第155條規定聲請死亡宣告等語。
二、按失蹤人失蹤滿7 年後，法院得因利害關係人或檢察官之聲
    請，為死亡之宣告；失蹤人為遭遇特別災難者，得於特別災
    難終了滿1 年後，為死亡之宣告；宣告死亡之裁定，利害關
    係人或檢察官得聲請之；民法第8 條第1 項、第3 項；家事
    事件法第155 條分別定有明文。又宣告死亡之裁定應確定死
    亡之時；受死亡宣告者，以判決內所確定死亡之時，推定其
    為死亡，前項死亡之時，應為前條各項所定期間最後日終止
    之時，但有反證者，不在此限。家事事件法第159 條第1 項
    ；民法第9 條第1 項、第2 項分別明文規定。
三、經查，本件聲請人主張之上開事實，業據其提出海洋委員會
    海巡署○○巡防區受理報案聯單（受理時間：000年00月00日0
    0時00分）、花蓮縣警察局吉安分局○○派出所受（處）理案
    件證明單：報案人丙○○、戶籍謄本、繼承系統表，並經本院
    依職權調取失蹤人之電話電信申登資料、稅務電子閘門財產
    所得調件明細表、全民健康保險投保資料、入出境資訊連結
    作業及報導相對人失蹤之新聞紙1紙等件在卷可佐（見本院
    卷第15、17、19至21、27至39、43、45、49、53、61頁），
    均查無失蹤人乙○○現仍生存或活動之情形，並據聲請人甲○○
    即失蹤人女兒到庭陳述（本院卷第110頁）。綜上，自堪信
    聲請人之主張為真實，且經本院公示催告在案，有本院公示
    催告公告、揭示證書等件附卷可稽。本院審酌上情，因認失
    蹤人乙○○確於岸邊遭海浪拍打落海失蹤，惟迄未發現乙○○之
    蹤跡，其生存之可能性甚為渺茫，則聲請人以乙○○遭遇特別
    災難而失蹤滿一年為由，聲請本院111年度亡字第11號准對
    失蹤人為宣告死亡之公示催告，並刊登該公示催告的公告在
    司法院資訊網路及本院公告處（見本院卷第57頁），茲申報
    期間已於111年12月6日屆滿，未據失蹤人陳報其生存，或知
    其生死者陳報其所知，依民法第8條第3項規定，自得於失蹤
    滿1年後為死亡宣告。則本件乙○○自000年00月00日失蹤，計
    至000年00月00日屆滿1年，自應推定其於是日下午12時為死
    亡之時。
四、依家事事件法第154條第3項，裁定如主文。
中　　華　　民　　國　　111 　年　　12　　月　　7　　日
               家事法庭  法　 官  陳淑媛
以上正本係照原本作成。
如不服本裁定，應於裁定送達後10日內向本院提出抗告狀，並繳
納抗告費新臺幣1,000元。
本裁定確定後30日內，應至戶政事務所辦理死亡登記。
中　　華　　民　　國　　111 　年　　12　　月　　8 　　日
                         書 記 官 何依姍